臺灣花蓮地方法院民事裁定
110年度亡字第10號
聲  請  人  甲○○  

上列聲請人因宣告死亡事件，本院裁定如下：
    主  文
宣告乙○○（女、民國00年0月0日生，身分證統一編號：Z00000
0000號，失蹤前最後住所：花蓮縣○○鄉○○○街000號）於105年1月
23日下午12時死亡。
程序費用由乙○○遺產負擔。
    理  由
一、聲請人聲請意旨略以：失蹤人乙○○為聲請人甲○○之姪女，失
    蹤人於民國79年間將戶籍遷至花蓮縣○○鄉○○村○○○街000號後
    音訊全無，嗣經聲請人於98年1月23日報警協尋但未尋獲，
    迄今仍下落、生死不明，已逾7年，依法聲請對失蹤人為死
    亡宣告等語。
二、按失蹤人失蹤滿7年後，法院得因利害關係人或檢察官之聲
    請，為死亡之宣告。宣告死亡之裁定，利害關係人或檢察官
    得聲請之，民法第8條第1項及家事事件法第155條分別定有
    明文。
三、經查，本件聲請人主張之上開事實，業據其提出戶籍謄本、
    受（處）理失蹤人口案件登記表、繼承系統表等件為證，並
    經本院依職權調取入出境資訊連結作業、財政部北區國稅局
    花蓮分局110年5月21日北區國稅花蓮綜字第1101156889號函
    暨乙○○之全國財產稅總歸戶財產查詢清單、個人就醫紀錄查
    詢等件在卷可稽(見本院卷第15-17、29、37-49、51、53、7
    3頁)，均查無失蹤人乙○○現仍生存或活動之情形，另聲請人
    到庭亦陳稱：失踨人是我姐姐的女兒，姐姐已往生，當時失
    蹤人只有遷戶口過來，我都沒有見過相對人，我母親也沒有
    見過失踨人，小孩出生後姐姐就將戶籍放在我們這邊，我們
    一直很疑惑，這個小孩也沒有任何的紀錄等語明確(見本院
    卷第63-64頁)，復佐以失踨人之父丙○○亦具狀陳稱：其與前
    妻離婚時，失踨人監護權歸屬其前妻，其忙碌生計之餘試圖
    與前妻聯繫皆未果，後續則音訊全無，多年前經前妻之妹來
    電始得知前妻已去世，其不知失踨人之行蹤等語(見本院卷
    第79頁)，堪信聲請人之主張為真實，且經本院公示催告在
    案，有公示催告公告、揭示證書、網路公告等件附卷可稽。
    今申報期屆滿，未據失蹤人陳報其生存，或知其生死者陳報
    其所知，依民法第8條第1項規定，得於失蹤滿7年後為死亡
    宣告。則本件乙○○自98年1月23日失蹤，計至105年1月23日
    屆滿7年，自應推定其於是日下午12時為死亡之時。
四、依家事事件法第154條第3項，裁定如主文。 
中　　華　　民　　國　　110 　年　　10　　月　　28　　日
                      家事法庭  法  官  陳淑媛
以上正本係照原本作成。
如不服本裁定，應於裁定送達後10日內向本院提出抗告狀，並繳
納抗告費新臺幣1,000元。
本裁定確定後30日內，應至戶政事務所辦理死亡登記。
中　　華　　民　　國　　110 　年　　10　　月　　29　　日
                                書記官  鄭嘉鈴